# 求助陈版，关于次年汇算清缴，缴纳上年所得税账务处理

提问人：768895149 时间：2018-02-02 23:33:33
一下两种方式的区别，若上年所得费税费计算差异非重大差错影响，账务处理以下哪个更合适：
1 ） 2016 年进行 2015 年度所得税汇算清缴，结果需要补缴 2015 年所得税，账务处理如下：
借：所得税费用 贷：应交税费-企业所得税
还是 借：利润分配-未分配利润 贷：应交税费-企业所得税
这两种情况的差异是什么，除了结转损益外，什么情况可以用利润分配-未分配利润呢，有点傻的问题。
小生理解，次年不缴纳计提上年所得税，用前者分录即可。那后者分录是否有问题？谢谢陈老师

回答人：chenyiwei
要判断这种情况是否构成重大前期差错。如构成重大前期差错则需追溯重述以前年度报表。其他情况在当期直接更正即可（影响数计入本年度损益）。